es: Diseño del bloc de notas: Composición; Encuadernado; Encuadernado en espiral; Libreta temática; Otros
ko: 메모장 디자인: 조성; 디스크 제본; 스프링 제본; 과목별 노트; 기타
el: Σχέδιο σημειωματαρίου: Σύνθεση; Με κρίκους; Σπιράλ; Τετράδιο θεμάτων; Άλλο
ru: Конструкция блокнота: Композиция; Дисковый переплет; Спиральный; Тематический блокнот; Другой
nb: Notatblokkdesign: Komposisjon; Innbundet; Spiralbundet; Fagnotatbok; Annet
bg-BG: Дизайн на бележник: Състав; Подвърза с халки; Спирална подвързия; Предметна тетрадка; Други
fi: Muistilehtiön muotoilu: Sävellys; Metallilevyyn sidottu; Kierresidottu; Aihemuistikirja; Muu
hu: Jegyzettömb kialakítása: Írásfüzet; Fém karikás; Spirálkötésű; Iskolai jegyzetfüzet; Egyéb
sl-SI: Oblikovanje beležnice: Kompozicija; Diskovna vezava; Spiralno vezan; Predmetni zvezek; Drugo
pt-BR: Design do bloco de notas: Composição; Fichário; Espiral; Caderno de uma matéria; Outro
sv: Design på anteckningsblock: Sammansättning; Skivbunden; Spiralbunden; Ämnesanteckningsbok; Övrigt
pt-PT: Desenho do bloco de notas: Composição; Discbound; Encadernação em espiral; Caderno para disciplinas; Outro
tr: Not defteri tasarımı: Kompozisyon; Disk ciltli; Spiral ciltli; Konu defteri; Diğer
sk-SK: Dizajn poznámkového bloku: Zloženie; Disková väzba; Špirálová väzba; Predmetový zápisník; Iné
nl: Ontwerp kladblok: Compositie; Ringband; Spiraal gebonden; Onderwerp notitieblok; Andere
en: Notepad design: Composition; Discbound; Spiral-bound; Subject notebook; Other
pl: Konstrukcja notatnika: Tradycyjny; Na grzebieniu plastikowym; Na spirali; Zeszyt przedmiotowy; Inne
vi: Thiết kế sổ tay: Thành phần; Gáy lò xo; Gáy xoắn; Sổ tay chủ đề; Khác
da: Notesblokdesign: Komposition; Skivebundet; Spiralbundet; Emnenotesbog; Andet
cs: Design poznámkového bloku: Složení; Disková vazba; Spirálová vazba; Sešit na předmět; Jiné
ro-RO: Design blocnotes: Compoziție; Cu discuri; Cu spirală; Caiet cu tematică; Altele
fr: Conception du bloc-notes: Composition; Reliure à disques; Reliure spirale; Carnet thématique; Autre
it: Design del blocco note: Composizione; Discbound; Rilegatura a spirale; Quaderni per materia; Altro
ja: メモ帳の設計: 構成; ディスクバウンド; らせん綴じ; 科目ノート; その他
de: Notizblock-Design: Aufbau; Discbound; Spiralbindung; Themenheft; Sonstiges
zh-CN: 记事本设计: 无线装订; 圆环装订; 螺旋装订; 主题笔记本; 其他
lt-LT: Užrašinės dizainas: Sudėtis; Atsegama spiralė; Surišta spirale; Dalyko sąsiuvinis; Kita
hr-HR: Dizajn bilježnice: Sastav; Uvez diskovima; Spiralni uvez; Predmetna bilježnica; Ostalo
th: การออกแบบสมุดบันทึก: สมุดบันทึกองค์ประกอบ; แบบสันห่วง; แบบสันกระดูกงู; สมุดบันทึกตามหัวข้อ; อื่นๆ
zh-TW: 記事本設計: 組成; 光碟裝訂; 螺旋裝訂; 主題筆記本; 其他